Config:
  hfst:
    Gen: ../../../src/generator-gt-norm.hfst
    Morph: ../../../src/analyser-gt-norm.hfst
  xerox:
    Gen: ../../../src/generator-gt-norm.xfst
    Morph: ../../../src/analyser-gt-norm.xfst
    App: lookup

Tests:

  Verb - sánaaw - ENGLISH : # CLASS_AAW

     sánaaw+V+Sg+Impv: sánaaw
     sánaaw+V+Imm+Pres: sánaawga
     sánaaw+V+Interr+Simp+Pres: sánaaw
     sánaaw+V+Simp+Pres: sánaawgang
     sánaaw+V+Dir+Past: sánaawgan
     sánaaw+V+Interr+Past: sánaawgaa
     sánaaw+V+Indir+Past: sánaawaan
     sánaaw+V+Rel: sánaaws
     sánaaw+V+Rel+Evid: sánaawaas
     sánaaw+V+NonFact: sánaaw.ang
     sánaaw+V+Past+NonFact: sánaawaa.ang
     sánaaw+V+Interr+Pres+Hab: sánaawgang
     sánaaw+V+Pres+Hab: sánaawganggang
     sánaaw+V+Pres+Hab+NonFact: sánaawgangang
     sánaaw+V+Dir+Past+Hab: sánaawgiinii
     sánaaw+V+Interr+Past+Hab: sánaawgaangaa
     sánaaw+V+Indir+Past+Hab: sánaawgaangaan
     sánaaw+V+Interr+Fut+Long: sánaawäsaa
     sánaaw+V+Interr+Fut+Short: sánaawäs
     sánaaw+V+Simp+Fut: sánaawäsaang
     sánaaw+V+Imm+Fut: sánaawäsga
     sánaaw+V+Rel+Fut: sánaawäsaas
     sánaaw+V+Fut+NonFact: sánaawäsaa.ang
     sánaaw+V+Interr+Near+Fut: sánaawang k̲asaʼáa
     sánaaw+V+Near+Fut: sánaawang k̲asaʼáang
     sánaaw+V+Interr+VNear+Fut: sánaawang k̲asaasdláa
     sánaaw+V+VNear+Fut: sánaawang k̲asaasdláang
     sánaaw+V+Bias+Imm+Pres: sánaawʼuuj
     sánaaw+V+Bias+Simp+Pres: sánaawʼuujang
     sánaaw+V+Res: sánaawäsaaʼuujang
     sánaaw+V+Bias+Interr+Pres: sánaawʼus
     sánaaw+V+Bias+Interr+Past: sánaawʼujaa
     sánaaw+V+Bias+Interr+Past+Hab: sánaawʼuujaangaa
     sánaaw+V+Bias+Interr+Fut: sánaawäsaaʼus
     sánaaw+V+Cert+Pres: sánaawʼahlanggang
     sánaaw+V+Cert+Past: sánaawʼahlanggan
     sánaaw+V+Cert+Past+Hab: sánaawʼahlanggiinii
     sánaaw+V+Cert+Fut: sánaawäsaaʼahlans
     sánaaw+V+Cert+Rel: sánaawʼahlans
     sánaaw+V+Ints+Past: sánaawaaʼahlang
     sánaaw+V+Cont: sánaawaaʼahlanggaa
     sánaaw+V+Ctfact+Pres: sánaawaaʼahlanggang
     sánaaw+V+Rflx: sánaawʼahl
     sánaaw+V+Fut+Rflx+Interr: sánaawäseehl
     sánaaw+V+Pl+Impv: sánaawʼuu
     sánaaw+V+3pl+Imm+Pres: sánaawʼwaa
     sánaaw+V+3pl+Interr+Simp+Pres: sánaawʼwaa
     sánaaw+V+3pl+Simp+Pres: sánaawʼwaang
     sánaaw+V+3pl+Dir+Past: sánaawʼwägan
     sánaaw+V+3pl+Interr+Past: sánaawʼaawaa
     sánaaw+V+3pl+Indir+Past: sánaawʼaawaan
     sánaaw+V+3pl+Rel: sánaawʼwaas
     sánaaw+V+3pl+Rel+Evid: sánaawʼaawaas
     sánaaw+V+3pl+NonFact: sánaawʼwaa.ang
     sánaaw+V+3pl+Past+NonFact: sánaawʼaawaa.ang
     sánaaw+V+3pl+Interr+Pres+Hab: sánaawgangʼwaa
     sánaaw+V+3pl+Pres+Hab: sánaawgangʼwaang
     sánaaw+V+3pl+Pres+Hab+NonFact: sánaawgangʼwaa.ang
     sánaaw+V+3pl+Dir+Past+Hab: sánaawʼwägiinii
     sánaaw+V+3pl+Interr+Past+Hab: sánaawʼwägaangaa
     sánaaw+V+3pl+Indir+Past+Hab: sánaawʼwägaangaan
     sánaaw+V+3pl+Interr+Fut+Long: sánaawʼwaaäsaa
     sánaaw+V+3pl+Interr+Fut+Short: sánaawʼwaaäs
     sánaaw+V+3pl+Simp+Fut: sánaawʼwaaäsaang
     sánaaw+V+3pl+Imm+Fut: sánaawʼwaaäsga
     sánaaw+V+3pl+Rel+Fut: sánaawʼwaaäsaas
     sánaaw+V+3pl+Fut+NonFact: sánaawʼwaaäsaa.ang
     sánaaw+V+3pl+Interr+Near+Fut: sánaawʼwaa.ang k̲asaʼáa
     sánaaw+V+3pl+Near+Fut: sánaawʼwaa.ang k̲asaʼáang
     sánaaw+V+3pl+Interr+VNear+Fut: sánaawʼwaa.ang k̲asaasdláa
     sánaaw+V+3pl+VNear+Fut: sánaawʼwaa.ang k̲asaasdláang
     sánaaw+V+3pl+Bias+Imm+Pres: sánaawʼwaaʼuuj
     sánaaw+V+3pl+Bias+Simp+Pres: sánaawʼwaaʼuujang
     sánaaw+V+3pl+Res: sánaawʼwaaäsaaʼuujang
     sánaaw+V+3pl+Bias+Interr+Pres: sánaawʼwaaʼus
     sánaaw+V+3pl+Bias+Interr+Past: sánaawʼwaaʼujaa
     sánaaw+V+3pl+Bias+Interr+Past+Hab: sánaawʼwaaʼuujaangaa
     sánaaw+V+3pl+Bias+Interr+Fut: sánaawʼwaaäsaaʼus
     sánaaw+V+3pl+Cert+Pres: sánaawʼwaaʼahlanggang
     sánaaw+V+3pl+Cert+Past: sánaawʼwaaʼahlanggan
     sánaaw+V+3pl+Cert+Past+Hab: sánaawʼwaaʼahlanggiinii
     sánaaw+V+3pl+Cert+Fut: sánaawʼwaaäsaaʼahlans
     sánaaw+V+3pl+Cert+Rel: sánaawʼwaaʼahlans
     sánaaw+V+3pl+Ints+Past: sánaawʼaawaaʼahlang
     sánaaw+V+3pl+Cont: sánaawʼaawaaʼahlanggaa
     sánaaw+V+3pl+Ctfact+Pres: sánaawʼaawaaʼahlanggang
     sánaaw+V+3pl+Rflx: sánaawʼwaaʼahl
     sánaaw+V+3pl+Fut+Rflx+Interr: sánaawʼwaaäseehl
     sánaaw+V+Neg+Sg+Impv: sánaawʼang
     sánaaw+V+Neg+Imm+Pres: sánaawʼangga
     sánaaw+V+Neg+Interr+Simp+Pres: sánaawʼang
     sánaaw+V+Neg+Simp+Pres: sánaawʼanggang
     sánaaw+V+Neg+Dir+Past: sánaawʼanggan
     sánaaw+V+Neg+Interr+Past: sánaawʼaangaa
     sánaaw+V+Neg+Indir+Past: sánaawʼaangaan
     sánaaw+V+Neg+Rel: sánaawʼans
     sánaaw+V+Neg+Rel+Evid: sánaawʼaangaas
     sánaaw+V+Neg+NonFact: sánaawʼangang
     sánaaw+V+Neg+Past+NonFact: sánaawʼaangaa.ang
     sánaaw+V+Neg+Interr+Pres+Hab: sánaawʼanggang
     sánaaw+V+Neg+Pres+Hab: sánaawgangʼanggang
     sánaaw+V+Neg+Pres+Hab+NonFact: sánaawgangʼangang
     sánaaw+V+Neg+Dir+Past+Hab: sánaawʼanggiinii
     sánaaw+V+Neg+Interr+Past+Hab: sánaawʼanggaangaa
     sánaaw+V+Neg+Indir+Past+Hab: sánaawʼanggaangaan
     sánaaw+V+Neg+Interr+Fut+Long: sánaawʼangäsaa
     sánaaw+V+Neg+Interr+Fut+Short: sánaawʼangäs
     sánaaw+V+Neg+Simp+Fut: sánaawʼangäsaang
     sánaaw+V+Neg+Imm+Fut: sánaawʼangäsga
     sánaaw+V+Neg+Rel+Fut: sánaawʼangäsaas
     sánaaw+V+Neg+Fut+NonFact: sánaawʼangäsaa.ang
     sánaaw+V+Neg+Interr+Near+Fut: sánaawang k̲asaaʼáng
     sánaaw+V+Neg+Near+Fut: sánaawang k̲asaaʼánggang
     sánaaw+V+Neg+Interr+VNear+Fut: sánaawang k̲asaasdläʼáng
     sánaaw+V+Neg+VNear+Fut: sánaawang k̲asaasdläʼánggang
     sánaaw+V+Neg+Bias+Imm+Pres: sánaawʼangʼuuj
     sánaaw+V+Neg+Bias+Simp+Pres: sánaawʼangʼuujang
     sánaaw+V+Neg+Res: sánaawʼangäsaaʼuujang
     sánaaw+V+Neg+Bias+Interr+Pres: sánaawʼangʼus
     sánaaw+V+Neg+Bias+Interr+Past: sánaawʼangʼujaa
     sánaaw+V+Neg+Bias+Interr+Past+Hab: sánaawʼangʼuujaangaa
     sánaaw+V+Neg+Bias+Interr+Fut: sánaawʼangäsaaʼus
     sánaaw+V+Neg+Cert+Pres: sánaawʼaangʼahlanggang
     sánaaw+V+Neg+Cert+Past: sánaawʼaangʼahlanggan
     sánaaw+V+Neg+Cert+Past+Hab: sánaawʼaangʼahlanggiinii
     sánaaw+V+Neg+Cert+Fut: sánaawʼangäsaaʼahlans
     sánaaw+V+Neg+Cert+Rel: sánaawʼaangʼahlans
     sánaaw+V+Neg+Ints+Past: sánaawʼaangaaʼahlang
     sánaaw+V+Neg+Cont: sánaawʼaangaaʼahlanggaa
     sánaaw+V+Neg+Ctfact+Pres: sánaawʼaangaaʼahlanggang
     sánaaw+V+Neg+Rflx: sánaawʼaangʼahl
     sánaaw+V+Neg+Fut+Rflx+Interr: sánaawʼangäseehl
     sánaaw+V+Neg+Pl+Impv: sánaawʼangʼuu
     sánaaw+V+Neg+3pl+Imm+Pres: sánaawʼangʼwaa
     sánaaw+V+Neg+3pl+Interr+Simp+Pres: sánaawʼangʼwaa
     sánaaw+V+Neg+3pl+Simp+Pres: sánaawʼangʼwaang
     sánaaw+V+Neg+3pl+Dir+Past: sánaawʼangʼwägan
     sánaaw+V+Neg+3pl+Interr+Past: sánaawʼangʼaawaa
     sánaaw+V+Neg+3pl+Indir+Past: sánaawʼangʼaawaan
     sánaaw+V+Neg+3pl+Rel: sánaawʼangʼwaas
     sánaaw+V+Neg+3pl+Rel+Evid: sánaawʼangʼaawaas
     sánaaw+V+Neg+3pl+NonFact: sánaawʼangʼwaa.ang
     sánaaw+V+Neg+3pl+Past+NonFact: sánaawʼangʼaawaa.ang
     sánaaw+V+Neg+3pl+Interr+Pres+Hab: sánaawgangʼangʼwaa
     sánaaw+V+Neg+3pl+Pres+Hab: sánaawgangʼangʼwaang
     sánaaw+V+Neg+3pl+Pres+Hab+NonFact: sánaawgangʼangʼwaa.ang
     sánaaw+V+Neg+3pl+Dir+Past+Hab: sánaawʼangʼwägiinii
     sánaaw+V+Neg+3pl+Interr+Past+Hab: sánaawʼangʼwägaangaa
     sánaaw+V+Neg+3pl+Indir+Past+Hab: sánaawʼangʼwägaangaan
     sánaaw+V+Neg+3pl+Interr+Fut+Long: sánaawʼangʼwaaäsaa
     sánaaw+V+Neg+3pl+Interr+Fut+Short: sánaawʼangʼwaaäs
     sánaaw+V+Neg+3pl+Simp+Fut: sánaawʼangʼwaaäsaang
     sánaaw+V+Neg+3pl+Imm+Fut: sánaawʼangʼwaaäsga
     sánaaw+V+Neg+3pl+Rel+Fut: sánaawʼangʼwaaäsaas
     sánaaw+V+Neg+3pl+Fut+NonFact: sánaawʼangʼwaaäsaa.ang
     sánaaw+V+Neg+3pl+Interr+Near+Fut: sánaawʼwaa.ang k̲asaaʼáng
     sánaaw+V+Neg+3pl+Near+Fut: sánaawʼwaa.ang k̲asaaʼánggang
     sánaaw+V+Neg+3pl+Interr+VNear+Fut: sánaawʼwaa.ang k̲asaasdläʼáng
     sánaaw+V+Neg+3pl+VNear+Fut: sánaawʼwaa.ang k̲asaasdläʼánggang
     sánaaw+V+Neg+3pl+Bias+Imm+Pres: sánaawʼangʼwaaʼuuj
     sánaaw+V+Neg+3pl+Bias+Simp+Pres: sánaawʼangʼwaaʼuujang
     sánaaw+V+Neg+3pl+Res: sánaawʼangʼwaaäsaaʼuujang
     sánaaw+V+Neg+3pl+Bias+Interr+Pres: sánaawʼangʼwaaʼus
     sánaaw+V+Neg+3pl+Bias+Interr+Past: sánaawʼangʼwaaʼujaa
     sánaaw+V+Neg+3pl+Bias+Interr+Past+Hab: sánaawʼangʼwaaʼuujaangaa
     sánaaw+V+Neg+3pl+Bias+Interr+Fut: sánaawʼangʼwaaäsaaʼus
     sánaaw+V+Neg+3pl+Cert+Pres: sánaawʼangʼwaaʼahlanggang
     sánaaw+V+Neg+3pl+Cert+Past: sánaawʼangʼwaaʼahlanggan
     sánaaw+V+Neg+3pl+Cert+Past+Hab: sánaawʼangʼwaaʼahlanggiinii
     sánaaw+V+Neg+3pl+Cert+Fut: sánaawʼangʼwaaäsaaʼahlans
     sánaaw+V+Neg+3pl+Cert+Rel: sánaawʼangʼwaaʼahlans
     sánaaw+V+Neg+3pl+Ints+Past: sánaawʼangʼaawaaʼahlang
     sánaaw+V+Neg+3pl+Cont: sánaawʼangʼaawaaʼahlanggaa
     sánaaw+V+Neg+3pl+Ctfact+Pres: sánaawʼangʼaawaaʼahlanggang
     sánaaw+V+Neg+3pl+Rflx: sánaawʼangʼwaaʼahl
     sánaaw+V+Neg+3pl+Fut+Rflx+Interr: sánaawʼangʼwaaäseehl

